臺灣臺中地方法院刑事判決
110年度侵訴字第55號
公  訴  人  臺灣臺中地方檢察署檢察官
被      告  洪瑋翔





選任辯護人  林開福律師
上列被告因妨害性自主案件，經檢察官提起公訴（110年度偵字
第9231號），本院判決如下：
    主    文
丙○○犯強制性交罪，累犯，處有期徒刑參年陸月。
    犯罪事實
一、丙○○與AB000-A109594A（成年人，姓名年籍詳卷，下稱乙○
    ）之男友王○哲（姓名詳卷）為朋友關係。緣乙○與王○哲於
    民國109年12月14日凌晨3時許，前往丙○○與其配偶張皓婷共
    同經營而位在臺中市○○區○○路0巷00號「豪特快炒店」之小
    房間內飲酒聊天，王○哲因故先行離開該店，遂連繫其堂哥
    王思凱前來該店搭載乙○返回住處，王思凱到場後，張皓婷
    即先返回苗栗照顧小孩，乙○則因疲憊而在該店小房間內睡
    覺，王思凱呼喊乙○無果，亦離開該店。詎丙○○竟基於強制
    性交之犯意，於109年12月15日上午6時許，喚醒乙○後，將
    身體跨坐在背對丙○○之乙○身上，以對其壓制，復強行脫下
    乙○褲子，致乙○受有右大腿3×0.3公分抓痕之傷害，再以其
    陰莖插入乙○之陰道內抽動，而以此強暴方式對乙○為強制性
    交行為得逞，丙○○因見乙○哭泣，始停止性侵。嗣乙○接獲王
    ○哲來電，要求王○哲趕緊前來，王○哲於109年12月15日上午
    7時24分許，駕車抵達該店後，即搭載乙○離去，因見乙○哭
    泣，不斷追問發生何事，經乙○告知甫遭丙○○性侵之事，王○
    哲氣憤之下，又駕車返回該店，與其電聯到場之友人陳震豪
    、柯致勝共同砸店（毀損部分，並非起訴範圍，亦未據告訴
    。王○哲、陳震豪、柯致勝3人所涉妨害秩序罪嫌，另經臺灣
    臺中地方檢察署檢察官以110年度偵字第5826號為不起訴處
    分確定），嗣警據報到場處理，得知乙○遭性侵之事，遂送
    醫驗傷，始悉上情。
二、案經臺中市政府警察局大甲分局移送臺灣臺中地方檢察署檢
    察官偵查起訴。
    理    由
一、程序事項：
　　按性侵害犯罪防治法所稱性侵害犯罪，係指觸犯刑法第221
    條至第227條、第228條、第229條、第332條第2項第2款、第
    334條第2項第2款、第348條第2項第1款及其特別法之罪。又
    因職務或業務知悉或持有性侵害被害人姓名、出生年月日、
    住居所及其他足資識別其身分之資料者，除法律另有規定外
    ，應予保密；司法機關所製作必須公示之文書，不得揭露被
    害人之姓名、出生年月日、住居所及其他足資識別被害人身
    分之資訊，性侵害犯罪防治法第2條第1項、第12條分別定有
    明文。經查，被告丙○○所犯係屬性侵害犯罪防治法所稱之性
    侵害犯罪，依上開規定，告訴人乙○之姓名、出生年月日、
    住居所及其他足資識別其身分之資料（證人王○哲姓名）等
    資訊，於判決書內不得揭露，均予以隱匿，僅以代號記載。
二、認定犯罪事實所憑證據及理由：
　　訊據被告固坦承有跨坐乙○身上，乙○係背對被告，而被告有
    將其陰莖插入乙○陰道抽動等事實。惟矢口否認有何強制性
    交犯行，辯稱：我的電腦就在床邊，我玩到很累，就睡在乙
    ○旁邊休息一下，乙○原本在床上睡覺，睡到一半轉過來抱我
    ，我以為乙○是不小心抱到我，我就把她撥開，後來乙○又抱
    我，有要親吻我的感覺，我以為她要主動求歡，我們就發生
    關係，做到一半她突然跟我說以為我是她男朋友，我就傻掉
    ，跟她道歉，我們是合意性交云云。經查：
  ㈠被告與乙○之男友王○哲為朋友關係。乙○與王○哲於109年12月
    14日凌晨3時許，前往被告與其配偶張皓婷共同經營之「豪
    特快炒店」小房間內飲酒聊天，王○哲因故先行離開該店，
    遂連繫其堂哥王思凱前來該店搭載乙○返回住處，王思凱到
    場後，張皓婷即先返回苗栗照顧小孩，乙○則因疲憊而在該
    店小房間內睡覺，王思凱呼喊乙○無果，亦離開該店，而被
    告於109年12月15日上午6時許，將身體跨坐在背對其之乙○
    身上，以其陰莖插入乙○之陰道內抽動。嗣王○哲於109年12
    月15日上午7時24分許，駕車抵達該店搭載乙○離去，王○哲
    氣憤之下，又駕車返回該店，與電聯到場之友人陳震豪、柯
    致勝共同砸店等事實，業據被告於警詢、偵查及本院準備程
    序、審理時供述明確，核與證人乙○及王○哲於偵查及本院審
    理時、證人張皓婷於警詢及偵查中、證人王思凱於偵查中、
    證人陳震豪及柯致勝於警詢時（具結）證述之情節大抵相符
    ，並有李綜合醫療社團法人大甲李綜合醫院受理疑似性侵害
    事件驗傷診斷書（偵查不公開卷二第15至19頁）、內政部警
    政署刑事警察局110年2月17日刑生字第1098044034號鑑定書
    （偵卷第89至92頁）、王思凱與張皓婷間之MESSENGER對話
    紀錄截圖（他字卷第57頁）、王○哲與乙○間之通話紀錄、對
    話紀錄截圖（偵卷第51至52頁）、豪特快炒店現場照片（他
    字卷第71至73頁）、監視器影像截圖（偵卷第81至87頁；偵
    查不公開卷一第37至53頁；偵查不公開卷二第23至32頁）等
    在卷可稽，則此等事實，首堪認定。
  ㈡被告固以前詞置辯，惟查：
  ⒈證人乙○歷次證述：
　⑴於偵查中具結證稱：109年12月14日凌晨3點左右，我跟王○哲
    一起到被告所經營的快炒店，王○哲有跟我說他要出去一下
    ，後來我就睡著了，我醒來時間是15日早上6點多，我發現
    我睡的地方不是我家，然後聽到有人叫我葳葳，然後我就看
    到被告脫我的褲子，接著他脫自己的褲子，他用身體壓在我
    身上，我背對著他，我變成是趴在床上，他把他的生殖器插
    入我的陰道內抽插很多下，我有跟他說不要，我有用身體要
    反抗，我的雙手有掙扎，但是身體被他壓住，我無法動彈，
    嘴巴一直說不要，但他還是繼續動作，我就大哭，大腿一橫
    紅色的傷是他強脫我褲子的時候弄到的，我哭了之後他才停
    止動作，當時我的意識是清醒的。被告停下來之後就穿他自
    己的褲子，然後跟我說對不起，叫我不要跟其他人說，我叫
    他出去小房間，講了很多次他才走出去。接下來我拿了自己
    的東西走出去快炒店，想要到附近等我男友，丙○○就跟出來
    ，走在我後面，問我要不要跟他去另外一間他自己的套房，
    由於當時附近路上沒有人，我擔心被告身上有什麼兇器會對
    我不測，我就想說假意先配合他，跟著他走到他所述的小套
    房內，在小套房內他就跪下來跟我道歉，他叫我不要跟王○
    哲以及其他人說這件事，他也不會跟王○哲講，我沒有理他
    ，我就自己跑到廁所內躲起來，後來王○哲用FACETIME打給
    我，他聽到我在哭的聲音，問我發生何事，我當下並沒有跟
    他說，他問我在哪裡，我只跟他說我在快炒店，我從廁所門
    出來後就趕快離開小套房，步行回到快炒店內等我男友來接
    我。我男友到了之後，在車上問我發生何事，我就跟他說被
    被告強制性交的事，他很生氣，就立刻開車載我回到快炒店
    ，他有打電話給兩個朋友說我發生的事情，那兩個朋友也很
    生氣，就一起過來快炒店，他們就開始砸快炒店等語（他字
    卷第93至101頁）。　　
　⑵於本院審理時具結證稱：109年12月14日凌晨會到被告經營的
    快炒店，是因為他老婆張皓婷當時有密我，問說要不要去喝
    酒聊天，我跟王○哲去，我們一到就進去小房間內喝酒，現
    場有我、王○哲、丙○○、張皓婷，因為我有喝酒就有點累，
    沒到很醉，我後面就睡著，醒來時已經早上約6、7點，我會
    醒來是因為被告叫我「葳葳」，「葳葳」是我的綽號，他就
    叫我，我知道他不是我男朋友，他就把我身體轉過去，褲子
    脫下來，造成我身上有一個小傷，在醫院時有拍照，過程中
    我有反抗，跟他說不要，要把他推走但沒有效果，他用他的
    身體壓著我，是用身體跨坐在我身上壓著，我被他壓在下面
    ，我只能一直動著我的身體跟他說不要，他也沒有停止他的
    動作，我是背對著他被強制性交，被告是把下體插入我的下
    體，當時我意識是清楚的，因為我知道那不是我家，後來是
    我哭著跟他說不要，我一直動，他才停止的，在我被被告侵
    害之前，我完全沒有誤認被告是我男朋友。結束之後我就走
    出去，被告就跟在我後面走出來，他就叫我先跟他去附近小
    套房，因為當下那邊都沒什麼人，怕他對我不利，也不知道
    他會不會對我怎麼樣，就想說先跟著他走到小套房，到小套
    房之後他就下跪跟我道歉，叫我不要跟我男朋友說，後面王
    ○哲打給我，我一直哭，我跟他說他先來找我，然後我趕快
    東西拿一拿就走了，王○哲就到快炒店外面接我，載我離開
    後，我有跟他說被被告侵害的事情，王○哲很激動，因為這
    件事情生氣就跑到店裡砸店，警察來之後我就去驗傷等語（
    本院卷第204至218頁）。
　⑶觀諸乙○於偵查及本院審理時之證述，其就無意與被告發生性
    交行為，然遭被告以跨坐方式強壓在床，被告繼之脫去其褲
    子，致其受傷，並對其強制性交等過程，所述相互一致，且
    乙○所稱大腿傷痕是遭被告強脫褲子所致之情，亦與上開驗
    傷診斷書所載乙○右大腿有3×0.3公分抓痕之內容相符，復有
    驗傷照片（他字卷第75至81頁；偵查不公開卷二第21頁）可
    證，是以，衡情若非乙○曾親身經歷，確實遭被告強制性交
    ，焉能為上開完整一致之證述。至被告雖辯稱：係乙○轉過
    來抱我，我以為乙○是不小心抱到我，我就把她撥開，後來
    乙○又抱我，有要親吻我的感覺，我以為她要主動求歡，我
    們就發生關係，做到一半她突然跟我說以為我是她男朋友，
    我們是合意性交云云；惟被告斯時係意識清醒狀態，倘如其
    所述會先將乙○撥開，即代表不意與乙○有更進一步關係發生
    ，豈會之後又與乙○發生性交行為；甚且，被告於本院審理
    時已自承：我跟乙○彼此沒有曖昧或好感，是單純朋友關係
    ，當時跟乙○發生性行為時，乙○的精神狀況是清楚的等語（
    本院卷第235頁），則既乙○當時意識狀況清楚，與被告僅單
    純友誼關係，以常理度之，乙○豈會誤認被告為其男友，轉
    身要抱被告、要親吻被告並求歡，進而合意與其發生性交行
    為，是被告所辯皆與常情不符，尤足認乙○所稱遭被告以強
    暴方式性交等情，應非子虛。　　
　⒉證人王○哲於本院審理時具結證稱：我與被告認識好幾年，跟
    乙○會常常去被告經營的快炒店吃飯，我跟被告在案發前關
    係很好，常常會聯絡，平均一禮拜會去1、2次快炒店，我跟
    被告或被告老婆之間完全沒有恩怨糾紛。109年12月14日凌
    晨3時左右我跟乙○會到被告的快炒店，是張皓婷跟乙○有約
    好要一起喝酒，我就跟乙○一起到那邊去，到現場時是我們4
    人，之後我有先離開，我有找我堂哥王思凱過來帶乙○走，
    他當時有叫她，但好像酒醉了，最後是我先打給乙○，她都
    沒有接，後面我有點緊張有罵她，我跟她說為什麼電話都沒
    有接，那時候乙○就在哭了，通電話當時乙○反應崩潰大哭，
    她當時在電話內沒跟我講原因，我有問她為什麼，她叫我趕
    快過去快炒店，我到快炒店之後有看到乙○，她當時情緒崩
    潰有一直哭，後來我先把她載走，我問她發生什麼事情，她
    才跟我說被告有對她性侵，我聽到這個就抓狂，有點失去理
    智，所以後來我有去他們店裡砸店，我有2個朋友陳震豪跟
    柯致勝一起去砸店，他們是我找的，因為砸店的事警察到之
    後，我們跟警察先講一下，他就帶我們去醫院等語（本院卷
    第218至228頁）。
　⒊本院審酌證人王○哲與被告是多年友人，與被告素無怨隙，且
    被告亦自承於案發前常與證人王○哲及乙○聚會出遊，時常在
    快炒店聊天、吃飯、喝酒（他字卷第28頁），是證人王○哲
    核無虛捏上開見聞情節以誣陷被告之理。而證人王○哲於乙○
    遭性侵害後，有前往快炒店搭載乙○離開，途中乙○既將其遭
    被告以生殖器插入陰道乙事如實告知證人王○哲，倘如被告
    所辯乙○係出於合意、自願與其性交，乙○理應極力隱瞞此事
    ，不讓身為男友之證人王○哲知悉，再徵諸證人王○哲斯時與
    乙○聯絡及駕車到場搭載乙○時，有見聞乙○情緒崩潰、大哭
    ，復考諸證人王○哲本與被告並無仇怨，事前仍會相約在快
    炒店聚會、飲酒，若非確實聽聞乙○所述有遭被告性侵害乙
    事，豈會又駕車折返快炒店，與友人共同砸店，顯見乙○證
    述被告以上開強暴方式對其強制性交行為乙事，應屬有據。
　⒋再者，就被告與乙○發生性交行為後係因何事而停止乙節，被
    告於警詢及偵查中係供稱：我當下認為這樣不對，突然想到
    不能這樣，因為乙○的男友是我朋友，就沒有跟她繼續下去
    云云（他字卷第31、117頁）；嗣於本院準備程序及審理時
    卻供稱：做到一半乙○就跟我說她以為我是王○哲，我就嚇到
    趕快跟她道歉云云（本院卷第107、235頁）。經兩相對比，
    其供述內容已有重大矛盾，足徵被告前開所辯，應屬卸責之
    詞。
　⒌辯護人雖為被告辯護稱：若乙○係遭強暴方式性交，其走出快
    炒店，理應逃離或求救，豈會與被告一同進入被告所使用之
    小套房，且照被告的說法乙○在去小套房途中還說她要去上
    廁所才一起過去的，又依監視錄影畫面，乙○從小套房走回
    快炒店，及在店內的活動，均十分輕鬆自然，其焉敢再回到
    被告可能出現之快炒店，與常情不符等語（本院卷第61至62
    頁、第239至240頁）。惟查，按刑法妨害性自主罪章之強制
    性交罪，係為保護性自主決定權法益而設，而性決定自主重
    在個人意思決定之自由，被害人面對特定情境時之反應，受
    其內心驚恐程度、個人性格與應變能力等諸多影響，本即因
    人而異，難期完全一致，尚無從要求被害人必須採取「理想
    」、「有效」之規避行為。今乙○遭被告強制性交後，雖有
    與被告前往小套房，然斯時與乙○較為熟識之證人王○哲或王
    思凱均不在場，仍處於被告得以控制之範圍內，其甫遭被告
    以強暴方式性侵害，因懼怕、擔心再遭不利，而未敢求助路
    上行人，或未立即撥打電話求救，為應付被告，而與被告前
    往附近小套房，尚與常理無違。況一般女子突遭他人性侵害
    ，需要相當時間平復心情，要求被害人立即整理情緒、回復
    正常處事狀態，而立刻逃離或求救，實屬強人所難。至被告
    於警詢及偵查中雖稱：乙○說她要跟我回小套房上廁所，我
    就帶乙○一起上去云云（他字卷第27至32、117頁），然果乙
    ○係如被告所稱意欲上廁所，其理應選擇原來所處之快炒店
    ，豈會再與被告前往並不熟悉之小套房上廁所；另依本院勘
    驗監視錄影檔案結果，其等前往小套房途中，被告行走在前
    ，乙○則在後，其等始終保持數步距離，並無任何交談、互
    動，嗣亦係乙○獨自從小套房走出，被告係經過許久之後，
    方走出小套房，此有本院勘驗筆錄、監視錄影畫面截圖可參
    （本院卷第132至133、187至197頁），足見乙○所證係恐遭
    不利方與被告前往小套房，應堪採信。從而，辯護人所指要
    難為有利於被告之認定。
　⒍辯護人復為被告辯護稱：乙○當時穿著黑色緊身牛仔褲，穿脫
    十分不易，若乙○有掙扎，被告甚難強行脫下乙○內外褲，且
    乙○於被告脫自己褲子空檔當中，應該有機會跑、踢打或拉
    上自己褲子，況乙○有稱被告係跨坐，難以理解跨坐如何完
    成性行為，且乙○並無任何反抗傷，所以乙○說法也不盡合理
    等語（本院卷第61、239頁）。惟查，以乙○之身高157公分
    ，體重44公斤(本院卷第214頁)之瘦高體型、氣力，相對於
    為正常青壯男性體態之被告而言，顯然較居於弱勢，在面對
    被告以體型優勢壓制下，先以身體跨坐方式強行壓制乙○，
    再褪去其褲子，對其強制性交，應非難事；又乙○斯時既遭
    被告壓制，本不易輕易逃離或為其他行為，而被告斯時有跨
    坐乙○身上並將陰莖插入其陰道抽動乙節，不僅經乙○指證在
    案（本院卷第215頁），亦為被告於偵查及本院準備程序時
    所是認（他字卷第117頁；本院卷第106頁）；再者，關於乙
    ○有無因此受傷部分，縱然乙○對被告之行為有所抵抗或掙扎
    ，其會因此受有如何之傷勢，亦可能因現場狀況、抵抗之能
    力、被害人之心理狀態恐懼而有抵抗程度之不同，而抵抗之
    能力復繫諸加害人與被害人間之體型差距、力氣、被害人當
    時身體狀況、雙方之關係等因素，在妨害性自主案件類型中
    ，被害人亦有可能為避免遭致更嚴重之暴力對待、或擔心生
    命安全，而不敢過度激烈反抗掙扎；況且，乙○於此性侵害
    過程中，並非完全無傷，其指稱大腿一橫紅色的傷是遭被告
    強脫褲子弄傷的之情節（他字卷第96頁；本院卷第209頁）
    ，並有上開驗傷診斷書、驗傷照片可佐，是辯護人所指亦難
    為有利於被告之認定。
  ⒎綜上各節，被告所辯，顯係圖卸飾詞，殊無可採。本案事證
    明確，被告犯行堪以認定，應予依法論科。
三、論罪科刑：
  ㈠按所謂「性交」者，謂非基於正當目的所為之下列性侵入行
    為：一、以性器進入他人之性器、肛門或口腔，或使之接合
    之行為。二、以性器以外之其他身體部位或器物進入他人之
    性器、肛門，或使之接合之行為，刑法第10條第5項定有明
    文。次按所謂「強暴」，係指直接或間接對被害人之身體加
    諸有形強制力，以圖排除被害人抗拒而言。查本案被告於上
    開時、地，以陰莖插入乙○陰道抽動之行為，係屬性交行為
    無訛；又其以身體跨坐在乙○身上對其壓制，復強行脫下乙○
    之褲子，不顧乙○之掙扎、抗拒，實已足以壓制、妨害乙○性
    自主意思，核與「強暴」之手段要件相當。
　㈡核被告所為，係犯刑法第221條第1項之強制性交罪。又被告
    基於強制性交之犯意，於對乙○為強制性交過程中，對乙○施
    以強暴，致其受有右大腿3×0.3公分抓痕之傷害，核屬強暴
    行為之當然結果，不另論罪。　
　㈢被告前因持有第二級毒品案件，經本院以107年度沙簡字第27
    9號判決判處有期徒刑2月確定，於「108年1月18日」易服社
    會勞動執行完畢，有臺灣高等法院被告前案紀錄表存卷可查
    ；其於受徒刑之執行完畢，5年以內故意再犯本件有期徒刑
    以上之罪，為累犯，並依司法院釋字第775號解釋意旨，衡
    量其未因前案經徒刑執行完畢後產生警惕作用，顯見其刑罰
    反應力薄弱，且依本案犯罪情節及被告所侵害之法益，予以
    加重最低本刑亦無罪刑不相當之情事，應依刑法第47條第1
    項之規定加重其刑。　
  ㈣爰審酌被告並未尊重乙○之性自主決定權，而以前開強暴方式
    ，對其為強制性交行為，令人髮指，且其行為對於乙○身體
    及心靈健全造成難以磨滅之傷害與陰影，所生危害甚鉅，所
    為應受非難；復考量被告犯後否認犯行，未見反省與悔過；
    並斟酌被告犯罪之動機、目的、手段，及其自陳之教育程度
    、職業、家庭生活與經濟狀況（本院卷第238頁）、業與乙○
    調解成立（見本院卷第255至256頁之調解程序筆錄）等一切
    情狀，量處如主文所示之刑。
據上論斷，應依刑事訴訟法第299條第1項前段，判決如主文。
本案經檢察官丁○○提起公訴、檢察官洪志明、甲○○到庭執行職務
。
中　　華　　民　　國　  111 　年　　1 　　月　　27　　日
                  刑事第十二庭  審判長法　官　廖慧娟
                                      法　官　何紹輔
                                      法　官　黃震岳
以上正本證明與原本無異。
如不服本判決，應於收受本判決後20日內向本院提出上訴書狀，
其未敘述上訴理由者，並得於提起上訴後20日內向本院補提理由
書狀（均須按他造當事人之人數附繕本）「切勿逕送上級法院」
。
告訴人或被害人如不服判決，應備理由具狀向檢察官請求上訴，
上訴期間之計算，以檢察官收受判決正本之日期起算。
                                      書記官  黃俞婷
中　　華　　民　　國　  111 　年　　1 　　月　　27　　日

附錄本案論罪科刑法條全文：
中華民國刑法第221條
（強制性交罪）
對於男女以強暴、脅迫、恐嚇、催眠術或其他違反其意願之方法
而為性交者，處3年以上10年以下有期徒刑。
前項之未遂犯罰之。